臺灣基隆地方法院刑事判決　　　　　　　100年度訴字第617號
公　訴　人　臺灣基隆地方法院檢察署檢察官
被　　　告　連玉芳
上列被告因偽造文書等案件，經檢察官提起公訴（一百年度偵緝
字第二一八號、一百年度偵字第三七九五號），而被告所犯並非
死刑、無期徒刑、最輕本刑為三年以上有期徒刑之罪或高等法院
管轄第一審之案件，其於本院準備程序先就被訴事實均為有罪之
陳述，受命法官於告知被告簡式審判程序之旨，並聽取當事人之
意見後，合議庭裁定由受命法官獨任進行簡式審判程序，判決如
下：
    主  文
連玉芳共同攜帶兇器竊盜，累犯，處有期徒刑柒月。又行使偽造
私文書，足以生損害於公眾及他人，累犯，處有期徒刑陸月，如
附表「應沒收之偽造署押」欄所示之偽造署押（詳附表「偽造署
押之位置」欄所示）均沒收。應執行有期徒刑玖月，如附表「應
沒收之偽造署押」欄所示之偽造署押（詳附表「偽造署押之位置
」欄所示）均沒收。
    事  實
一、連玉芳前因施用第一級毒品案件，經本院判處有期徒刑八月
    確定，嗣因中華民國九十六年罪犯減刑條例施行，再經本院
    裁定減其宣告刑二分之一確定，於民國九十七年二月一日執
    行完畢。詎再為下列犯行：
  (一)與陳經貴（經本院另案判決確定）基於意圖為自己不法所有
    之竊盜犯意聯絡，於九十九年十二月十三日上午九時許，前
    往基隆市七堵區○○○路二七九號國軍營區，無故侵入該營
    區編號○一二號無人居住之建築物（無故侵入建築物部分未
    據告訴）後，陳經貴就地拾取具殺傷力、客觀上足資為兇器
    使用之拔釘器一支（長度至少八十三公分，金屬材質），將
    該建築物內為國防部軍備局工程營產中心北部地區營產管理
    處管理之爐具鐵架固定器鬆開，連玉芳則與陳經貴協力將該
    爐具鐵架搬下移入渠等實力支配而共同竊取得手。嗣警方據
    報而由基隆市警察局第三分局七堵派出所警員蔡文欽及呂香
    吟前往查看，連玉芳及陳經貴因見警員進入上開營區，隨即
    拋下已竊得之爐具鐵架，往營區後側方向逃跑，陳經貴並翻
    越圍牆逃離現場，連玉芳則因不及翻越圍牆而為警當場逮捕
    ，警方並當場扣得上開渠等竊得之爐具鐵架（業經警發還國
    防部軍備局工程營產中心北部地區營產管理處營產管理員田
    秀美具領）。
  (二)連玉芳為警逮捕回基隆市警察局第三分局七堵派出所後，為
    掩飾其因違反毒品危害防制條例等案件而經本院及臺灣基隆
    地方法院檢察署先後公告通緝之身分（本院九十八年十一月
   十二日基院慧刑篤緝字第一八二號、臺灣基隆地方法院檢察
    署九十八年十二月二十四日基檢達執乙緝字第一一九一號）
    ，竟冒用「林熙恩」名義接受調查，而基於單一偽造私文書
    並提出以行使之犯意，於同日上午九時二十五分許起，接續
    在基隆市警察局第三分局七堵派出所及基隆市警察局第三分
    局，於如附表編號一至七所列文件中，偽造「林熙恩」之署
    名及指印，而偽造如附表編號一、二、四、五所列私文書後
    ，提出予基隆市警察局第三分局七堵派出所承辦警員高松山
    以行使；嗣經警將上開竊盜案件報請臺灣基隆地方法院檢察
    署檢察官偵辦，並將其隨案解送臺灣基隆地方法院檢察署，
    其於同日晚間九時二十三分許檢察官偵訊時起，復承前單一
    偽造私文書並提出以行使之犯意，接續在如附表編號八至十
    所列文件上偽造「林熙恩」之署名及指印，而偽造如附表編
    號九及十所列私文書後，提出予臺灣基隆地方法院檢察署檢
    察官以行使，足以生損害於林熙恩本人及上開偵查機關對於
    犯罪偵查之正確性。
二、案經林熙恩訴由基隆市警察局第三分局報請暨臺灣基隆地方
    法院檢察署檢察官自動檢舉偵查起訴。
    理  由
一、上開事實，業據被告連玉芳於本院準備及審判程序均自白不
    諱，且有證人陳經貴於警詢、檢察官偵訊、本院一百年度易
    字第九九號竊盜案件之準備及審判程序筆錄、證人即告訴人
    林熙恩、證人田秀美於警詢及檢察官偵訊筆錄、證人呂香吟
    及高松山於檢察官偵訊時之證述筆錄、如附表所列文件（包
    括基隆市警察局第三分局於九十九年十二月十三日以基警三
    分偵字第○九九○三六三八三六號刑事案件報告書報請臺灣
    基隆地方法院檢察署以九十九年度偵字第五九二七號偵辦而
    附於該偵查卷內之版本，及由基隆市警察局第三分局七堵派
    出所留存而經本院電洽該所傳真本院之版本）、內政部警政
    署刑事警察局九十九年十二月二十八日刑紋字第○九九○一
    八一一○三號函及所附指紋卡、基隆市警察局第三分局查捕
    逃犯作業查詢報表等資料在卷可參，堪認被告上開自白均屬
    實情，本案事證明確，被告犯行洵堪認定，應依法論科。
二、論罪科刑
  (一)查被告於行為後，刑法第三百二十一條第一項業於一百年一
    月二十六日修正公布，同年月二十八日施行。而按行為後法
    律有變更者，適用行為時之法律，但行為後之法律有利於行
    為人者，適用最有利於行為人之法律。刑法第二條第一項定
    有明文。上開修正前之刑法第三百二十一條第一項之法定刑
    原規定：「犯竊盜罪而有左列情形之一者，處六月以上、五
    年以下有期徒刑：」修正後則規定：「犯竊盜罪而有下列情
    形之一者，處六月以上、五年以下有期徒刑，得併科新臺幣
    十萬元以下罰金：」修正後之規定既增加得併科罰金之法定
    刑，自以修正前之規定對被告較為有利。易言之，依刑法第
    二條第一項本文規定，被告於上開刑法修正前所犯之加重竊
    盜罪，應適用修正前之刑法第三百二十一條第一項規定，合
    先敘明。又「按刑法第三百二十一條第一項第三款之攜帶兇
    器竊盜罪，係以行為人攜帶兇器竊盜為其加重條件，此所謂
    兇器，其種類並無限制，凡客觀上足對人之生命、身體、安
    全構成威脅，具有危險性之兇器均屬之，且祇須行竊時攜帶
    此種具有危險性之兇器為已足，並不以攜帶之初有行兇之意
    圖為必要。螺絲起子為足以殺傷人生命、身體之器械，顯為
    具有危險性之兇器。」「上訴人所竊之樹木，既經砍伐倒地
    ，不得謂非已移入於自己實力支配之下，其竊盜行為即已完
    成，自難因其贓木尚未搬離現場，而謂為竊盜未遂。」「竊
    盜罪既遂與未遂之區別，應以所竊之物已否移入自己權力支
    配之下為標準。若已將他人財物移歸自己所持，即應成立竊
    盜既遂罪。至其後將已竊得之物遺棄逃逸，仍無妨於該罪之
    成立。」有最高法院七十九年台上字第五二五三號、四十九
    年台上字第九三九號、十七年上字第五○九號判例可資參照
    。又「刑法第三百二十一條第一項第三款所謂之『攜帶兇器
    』，祇須於行竊時攜帶具有危險性之兇器為已足，該兇器不
    必原屬行竊者本人所有，亦不以自他處攜至行竊處所為必要
    ，縱在行竊場所隨手拾取應用，其有使人受傷害之危險既無
    二致，自仍應屬上述『攜帶兇器』之範疇。」亦有最高法院
    九十年度台上字第一二六一號判決意旨可資參照。是核被告
    上開事實欄一所為，係犯修正前刑法第三百二十一條第一項
    第三款之攜帶兇器竊盜罪。
  (二)又按「刑法第二百十七條所稱之「偽造署押」，係指行為人
    冒用本人名義在文件上簽名或為民法第三條第三項所稱指印
    之類似簽名之行為者而言。」最高法院八十年度台非字第二
    七七號裁判要旨可資參照。故倘行為人係以簽名之意，於文
    件上簽名，且該簽名僅在於表示簽名者個人身分，以作為人
    格同一性之證明，而無其他任何用意者，即係刑法上所稱之
    「署押」；若於作為人格同一性之證明外，已為一定意思表
    示，而尚有其他法律上之用意者，例如具有申請書或收據等
    類性質者，即應當刑法上之「私文書」（最高法院八十五年
    度台非字第一四六號裁判要旨可資參照）。而關於逮捕通知
    書、權利告知書上偽造他人署押，嗣持交查獲之員警，分別
    有已受為警察機關依法逮捕之通知、被告已知悉訴訟上權利
    之意思表示，該等文件應認係刑法第二百十條之私文書（最
    高法院九十九年度台上字第二九六七號判決意旨可資參照）
    。本案被告於附表編號一之基隆市警察局第三分局七堵派出
    所調查筆錄第一頁「應告知事項」欄及第五頁有關同意警方
    採尿之回答欄、於附表編號二之基隆市警察局第三分局搜索
    扣押筆錄之執行依據「依刑事訴訟法第一百三十一條之一經
    受搜索人同意執行搜索」欄、於附表編號四之基隆市警察局
    第三分局執行拘提逮捕告知本人通知書之「被通知人簽名捺
    印」欄、於附表編號五之基隆市警察局第三分局執行拘提逮
    捕告知親友通知書之「被通知人簽名捺印」欄、於附表編號
    九之證人結文「證人」欄及於附表編號十之臺灣基隆地方法
    院檢察署限制住居具結書經諭知事項部分及「具結人即被告
    」欄所偽造之「林熙恩」簽名及指印，足以表示係「林熙恩
    」本人簽名，而分別表達警詢前已受告知刑事訴訟法第九十
    五條之權利、同意警方採尿送驗、同意警方執行搜索、已受
    告知逮捕之法律依據、放棄通知親友其經逮捕之法律依據、
    出具結文及知悉限制住居應予遵守事項而出具具結書之意思
    ，此等文書應係刑法第二百十條之私文書，被告偽造後復持
    向承辦警員或臺灣基隆地方法院檢察署檢察官以行使，而對
    該等文件內容有所主張，自足以生損害於「林熙恩」及各該
    行使對象之偵查機關有關犯罪偵查之正確性；是核被告此部
    分所為，係犯刑法第二百十六條之行使同法第二百十條之偽
    造私文書罪；至被告於如附表所列其餘文件所偽造之「林熙
    恩」簽名及指印，則僅係為掩飾其經通緝之身分而偽造「林
    熙恩」署押，冒用「林熙恩」之名而作為人格同一性之證明
    而已，並無表明為文書之用意，而不具文書之性質，則均係
    犯刑法第二百十七條第一項之偽造署押罪（偽造署押不另論
    罪，詳下述）。
  (三)又按「連續犯之成立，除主觀上須基於一個概括之犯意外，
    客觀上須先後數行為，逐次實施而具連續性，侵害數個同性
    質之法益，其每一前行為與次行為，依一般社會健全觀念，
    在時間差距上，可以分開，在刑法評價上，各具獨立性，每
    次行為皆可獨立成罪，構成同一之罪名，始足當之；如數行
    為於同時同地或密切接近之時地實施，侵害同一之法益，各
    行為之獨立性極為薄弱，依一般社會健全觀念，在時間差距
    上，難以強行分開，在刑法評價上，以視為數個舉動之接續
    施行，合為包括之一行為予以評價，較為合理，則屬接續犯
    ，而為包括之一罪。」最高法院八十六年台上字第三二九五
    號判例亦有明揭。查被告上開各個偽造署押行為，雖係分別
    為數行為，然各該行為係於密切接近之時間、在緊接承辦之
    偵查機關、基於冒用「林熙恩」名義接受上開竊盜案件偵查
    之同一目的所為各個舉動，各行為獨立性極為薄弱，依一般
    社會健全觀念難以強行分離；且被告主觀上當然有在該案各
    偵查階段始終冒用「林熙恩」名義接受偵查之目的意思。乃
    各個偽造署押之舉動，不過為單一偽造署押之犯罪行為一部
    分，並均侵害同一法益，而係基於單一犯意接續完成整個偽
    造署押犯罪，應以單一接續偽造署押行為而予以包括評價。
    至有關被告偽造私文書及行使偽造私文書之數行為，其理亦
    同，即亦應以單一偽造私文書行為及單一行使為造私文書行
    為而予以包括評價。從而，被告本案單一偽造署押之部分行
    為，應為單一偽造私文書之全部行為所吸收，單一偽造私文
    書之低度行為，復為其單一行使偽造私文書之高度行為所吸
    收，均不另論罪（最高法院九十九年度台上字第二九六七號
    判決維持臺灣高等法院九十九年度上訴字第二號判決，其論
    述雖與本判決上開說明略有差異，然其邏輯及結論則與本判
    決上開見解一致）。公訴意旨認被告係同時成立偽造署押及
    行使偽造私文書二罪，並應依刑法第五十五條想像競合犯之
    規定從一重之行使偽造私文書罪處斷之意見，尚有未合。
  (四)被告就上開事實欄一之竊盜犯行，與另案被告陳經貴間，有
    犯意聯絡及行為分擔，為共同正犯。
  (五)被告所為上開攜帶兇器竊盜行為與行使偽造私文書行為間，
    犯意各別，行為互殊，應予分論併罰。
  (六)又被告有如上開事實欄一所載之刑案前科及有期徒刑執行紀
    錄，有臺灣基隆地方法院檢察署刑案資料查註紀錄表及臺灣
    高等法院被告前案紀錄表在卷可參，其於有期徒刑執行完畢
    後五年內，故意再犯本案有期徒刑以上之各罪，均為累犯，
    俱應依法加重其刑。
  (七)公訴意旨原認被告於附表編號一之基隆市警察局第三分局七
    堵派出所調查筆錄所偽造之「林熙恩」署名為三枚及指印十
    二枚（既漏算偽造指印一枚、指認陳經貴照片及騎縫處之署
    名一枚與指印三枚，且漏未就基隆市警察局第三分局七堵派
    出所留存之原本及移送之影本分別列計）、於附表編號二之
    搜索扣押筆錄所偽造之「林熙恩」指印為八枚（既漏算偽造
    指印一枚，且漏未就基隆市警察局第三分局七堵派出所留存
    之原本及移送之影本分別列計）、於編號六之指認林熙恩照
    片所偽造之「林熙恩」署名及指印各一枚（漏未就基隆市警
    察局第三分局七堵派出所留存之原本及移送之影本分別列計
    ）、於編號十之臺灣基隆地方法院檢察署限制住居具結書所
    偽造之署名及指印各一枚（漏算指印二枚），惟經本院查明
    其於上開附表各該編號所列文書所偽造之「林熙恩」署名及
    指印數量如附表「應沒收之偽造署押」欄及「偽造署押之位
    置」欄所示，而起訴書未列計之被告所偽造署押，與公訴意
    旨經本院論罪之部分，有實質上一罪之接續犯關係，復經本
    院於審判程序提示被告有關基隆市警察局第三分局七堵派出
    所傳真資料而予以訊明確認在卷，本院自應擴張犯罪事實予
    以審究（本判決附表編號一所列文書，係將起訴書附表所未
    提及之指認陳經貴照片頁〈因該頁與調查筆錄第六頁之騎縫
    處尚有被告偽造之「林熙恩」指印，以合為一文書記載為妥
    〉包括在內；另本判決附表編號二所列文書，則係將起訴書
    附表編號二、三之基隆市警察局第三分局搜索扣押筆錄及扣
    押物品目錄表包括在內〈因該搜索扣押筆錄第三頁與扣押物
    品目錄表正面之騎縫處尚有被告偽造之「林熙恩」指印，以
    合為一文書記載為妥〉；至本判決附表編號五、六所列文書
    ，則係將起訴書附表編號六之照片三張分別列計，附此敘明
    ）。
  (八)爰審酌被告前有贓物及多次違反毒品危害防制條例等前科，
    有上開被告前案紀錄表及刑案資料查註紀錄表在卷可參，素
    行並非甚佳，又不思以正當途徑獲取財物，而為上開竊盜犯
    行，並冒用他人名義接受偵查，使他人有受刑事追訴之風險
    ，其犯罪動機、手段均不足取；惟其嗣後已然坦承犯行，犯
    後態度尚可，國防部軍備局工程營產中心北部地區營產管理
    處亦未受重大財物損害，兼衡其智識程度及家庭狀況等一切
    情狀，分別量處如主文所示之刑，併從輕定其應執行之刑示
    懲。
  (九)被告所偽造如附表編號一、二、四、五、九、十之私文書，
    業已分別提出予基隆市警察局第三分局七堵派出所及臺灣基
    隆地方法院檢察署檢察官以行使，而非屬被告所有之物，自
    不得予以沒收。然附表所列文書之「應沒收之偽造署押」欄
    所示之偽造「林熙恩」署押，依刑法第二百十九條規定，不
    問屬於犯人與否，均應併予宣告沒收。
據上論斷，應依刑事訴訟法第二百七十三條之一第一項、第二百
九十九條第一項本文，刑法第二條第一項本文、第二十八條，修
正前刑法第三百二十一條第一項第三款，刑法第二百十六條、第
二百十條、第四十七條第一項、第二百十九條、第五十一條第五
款，判決如主文。
本案經檢察官高永棟到庭執行職務。
中    華    民    國    100    年    10    月   12    日
                  刑事第四庭法  官  陳賢德
以上正本證明與原本無異。
如不服本判決應於收受送達後10日內向本院提出上訴書狀，並應
敘述具體理由；其未敘述上訴理由者，應於上訴期間屆滿後20日
內向本院補提理由書（均須按他造當事人之人數附繕本）「切勿
逕送上級法院」。
中    華    民    國   100    年    10    月    12    日
                            書記官  王靜敏
附錄論罪科刑法條
修正前中華民國刑法第三百二十一條第一項
犯竊盜罪而有左列情形之一者，處六月以上五年以下有期徒刑：
一、於夜間侵入住宅或有人居住之建築物、船艦或隱匿其內而犯
    之者。
二、毀越門扇、牆垣或其他安全設備而犯之者。
三、攜帶兇器而犯之者。
四、結夥三人以上而犯之者。
五、乘火災、水災或其他災害之際而犯之者。
六、在車站或埠頭而犯之者。
中華民國刑法第二百十條
偽造、變造私文書，足以生損害於公眾或他人者，處五年以下有
期徒刑。
中華民國刑法第二百十六條
行使第二百十條至第二百十五條之文書者，依偽造、變造文書或
登載不實事項或使登載不實事項之規定處斷。
附表
┌──┬─────────┬─────────────┬───────────────┐
│編號│      文  書      │     應沒收之偽造署押     │        偽造署押之位置        │
├──┼─────────┼─────────────┼───────────────┤
│ 一 │基隆市警察局第三分│偽造之「林熙恩」署名肆枚及│第一頁正面「應告知事項」欄署│
│    │局七堵派出所調查筆│指印拾貳枚。            │  名及指印各一枚。            │
│    │錄                │                          │第一頁背面與第二頁正面騎縫指│
│    │                  │                          │  印二枚。                    │
│    │                  │                          │第二頁背面與第三頁正面騎縫指│
│    │                  │                          │  印二枚。                    │
│    │                  │                          │第三頁背面與第四頁正面騎縫指│
│    │                  │                          │  印二枚。                    │
│    │                  │                          │第四頁背面與第五頁正面騎縫指│
│    │                  │                          │  印二枚。                    │
│    │                  │                          │第五頁正面有關同意警方採尿之│
│    │                  │                          │  回答欄之署名及指印各一枚。  │
│    │                  │                          │第五頁背面與第六頁正面騎縫指│
│    │                  │                          │  印二枚。                    │
│    │                  │                          │第六頁「受詢問人」欄之署名及│
│    │                  │                          │  指印各一枚。                │
│    │                  │                          │第六頁背面與指認陳經貴照片頁│
│    │                  │                          │  正面騎縫指印二枚。          │
│    │                  │                          │指認陳經貴照片頁之陳經貴照片│
│    │                  │                          │  旁署名及指印各一枚。        │
│    │                  │                          │此調查筆錄原本製作完成後，先│
│    │                  │                          │  由連玉芳在上開處偽造│
│    │                  │                          │  「林熙恩」之署名各一枚，再由│
│    │                  │                          │  警方將該調查筆錄影印一份，由│
│    │                  │                          │  連玉芳在原本（由基隆市警察局│
│    │                  │                          │  第三分局七堵派出所留存，經本│
│    │                  │                          │  院電洽該所傳真及提示被告確認│
│    │                  │                          │  ，見本院卷第三九、四一至四七│
│    │                  │                          │  頁）及影本（經基隆市警察局第│
│    │                  │                          │  三分局於九十九年十二月十三日│
│    │                  │                          │  以基警三分偵字第○九九○三六│
│    │                  │                          │  三八三六號刑事案件報告書報請│
│    │                  │                          │  臺灣基隆地方法院檢察署以九十│
│    │                  │                          │  九年度偵字第五九二七號偵辦〈│
│    │                  │                          │  即林熙恩竊盜案件〉，上開調查│
│    │                  │                          │  筆錄影本附於該案卷宗，經本院│
│    │                  │                          │  調閱及提示被告確認無訛，見本│
│    │                  │                          │  院卷第三八頁）之上開至處│
│    │                  │                          │  按捺指印。從而，連玉芳在此調│
│    │                  │                          │  查筆錄上所偽造之署押，計原本│
│    │                  │                          │  有偽造「林熙恩」署名四枚，另│
│    │                  │                          │  原本及影本各有偽造「林熙恩」│
│    │                  │                          │  指印十六枚。即總計此部分偽造│
│    │                  │                          │  「林熙恩」署名四枚、指印三十│
│    │                  │                          │  二枚。                      │
├──┼─────────┼─────────────┼───────────────┤
│ 二 │基隆市警察局第三分│偽造之「林熙恩」署名肆枚及│第一頁正面「執行時間」欄之指│
│    │局搜索扣押筆錄及扣│指印貳拾肆枚。            │  印一枚。                    │
│    │押物品目錄表      │                          │第一頁正面「是否在場」欄之指│
│    │                  │                          │  印一枚。                    │
│    │                  │                          │第一頁正面「依刑事訴訟法第一│
│    │                  │                          │  百三十一條之一經受搜索人同意│
│    │                  │                          │  執行搜索」欄之署名及指印各一│
│    │                  │                          │  枚。                        │
│    │                  │                          │第一頁背面與第二頁正面騎縫指│
│    │                  │                          │  印二枚。                    │
│    │                  │                          │第二頁「受執行人簽名捺印」欄│
│    │                  │                          │  之署名及指印各一枚。        │
│    │                  │                          │第二頁背面與第三頁正面騎縫指│
│    │                  │                          │  印二枚。                    │
│    │                  │                          │第三頁「受執行人」欄之署名及│
│    │                  │                          │  指印各一枚。                │
│    │                  │                          │第三頁背面與扣押物品目錄表頁│
│    │                  │                          │  正面騎縫指印二枚。          │
│    │                  │                          │扣押物品目錄表正面「所有人／│
│    │                  │                          │  持有人／保管人」欄之署名及指│
│    │                  │                          │  印各一枚。                  │
│    │                  │                          │此搜索扣押筆錄及扣押物品目錄│
│    │                  │                          │  表原本製作完成後，先由連玉芳│
│    │                  │                          │  在上開處偽造「林熙恩│
│    │                  │                          │  」之署名各一枚，再由警方將該│
│    │                  │                          │  搜索扣押筆錄及扣押物品目錄表│
│    │                  │                          │  影印一份，由連玉芳在原本（由│
│    │                  │                          │  基隆市警察局第三分局七堵派出│
│    │                  │                          │  所留存，經本院電洽該所傳真及│
│    │                  │                          │  提示被告確認，見本院卷第三九│
│    │                  │                          │  、四八至五一頁）及影本（經基│
│    │                  │                          │  隆市警察局第三分局於九十九年│
│    │                  │                          │  十二月十三日以基警三分偵字第│
│    │                  │                          │  0000000000號刑事案│
│    │                  │                          │  件報告書報請臺灣基隆地方法院│
│    │                  │                          │  檢察署偵辦，其餘說明同上）之│
│    │                  │                          │  上開至處按捺指印。從而，│
│    │                  │                          │  連玉芳在此搜索扣押筆錄及扣押│
│    │                  │                          │  物品目錄表上所偽造之署押，計│
│    │                  │                          │  原本有偽造「林熙恩」署名四枚│
│    │                  │                          │  ，另原本及影本各有偽造「林熙│
│    │                  │                          │  恩」指印十二枚。即總計此部分│
│    │                  │                          │  偽造「林熙恩」署名四枚、指印│
│    │                  │                          │  二十四枚。                  │
├──┼─────────┼─────────────┼───────────────┤
│ 三 │基隆市警察局第三分│偽造之「林熙恩」署名及指印│附於臺灣基隆地方法院檢察署九十│
│    │局執行拘提逮捕告知│各壹枚。                  │九年度偵字第五九二七號卷第二二│
│    │本人通知書        │                          │頁（「被通知人簽名捺印」欄）。│
├──┼─────────┼─────────────┼───────────────┤
│ 四 │基隆市警察局第三分│偽造之「林熙恩」署名及指印│附於臺灣基隆地方法院檢察署九十│
│    │局執行拘提逮捕告知│各壹枚。                  │九年度偵字第五九二七號卷第二三│
│    │親友通知書        │                          │頁（「被通知人簽名捺印」欄）。│
├──┼─────────┼─────────────┼───────────────┤
│ 五 │指認行竊地點照片  │偽造之「林熙恩」署名及指印│附於臺灣基隆地方法院檢察署九十│
│    │                  │各壹枚。                  │九年度偵字第五九二七號卷第二五│
│    │                  │                          │頁（照片旁空白處）。          │
├──┼─────────┼─────────────┼───────────────┤
│ 六 │指認「林熙恩」照片│偽造之「林熙恩」署名及指印│此文件係一式二份：一份由基隆市│
│    │                  │各貳枚。                  │警察局第三分局七堵派出所留存，│
│    │                  │                          │經本院電洽該所傳真及提示被告確│
│    │                  │                          │認，見本院卷第三九、五二頁）；│
│    │                  │                          │另一份經基隆市警察局第三分局於│
│    │                  │                          │九十九年十二月十三日以基警三分│
│    │                  │                          │偵字第○九九○三六三八三六號刑│
│    │                  │                          │事案件報告書報請臺灣基隆地方法│
│    │                  │                          │院檢察署偵辦，而附於臺灣基隆地│
│    │                  │                          │方法院檢察署九十九年度偵字第五│
│    │                  │                          │九二七號卷第二七頁（照片旁空白│
│    │                  │                          │處）。從而，連玉芳在此指認「林│
│    │                  │                          │熙恩」照片上所偽造之署押，計有│
│    │                  │                          │偽造「林熙恩」署名及指印各二枚│
│    │                  │                          │。                            │
├──┼─────────┼─────────────┼───────────────┤
│ 七 │指紋卡片          │偽造之「林熙恩」指印拾玖枚│由基隆市警察局第三分局留存，影│
│    │                  │。                        │本附於臺灣基隆地方法院檢察署九│
│    │                  │                          │十九年度偵字第五九二七號卷第二│
│    │                  │                          │八頁。                        │
├──┼─────────┼─────────────┼───────────────┤
│ 八 │臺灣基隆地方法院檢│偽造之「林熙恩」署名壹枚。│附於臺灣基隆地方法院檢察署九十│
│    │察署檢察官訊問筆錄│                          │九年度偵字第五九二七號卷第三三│
│    │                  │                          │頁（「受訊問人」欄）。        │
├──┼─────────┼─────────────┼───────────────┤
│ 九 │證人結文          │偽造之「林熙恩」署名壹枚。│附於臺灣基隆地方法院檢察署九十│
│    │                  │                          │九年度偵字第五九二七號卷第三四│
│    │                  │                          │頁（「證人」欄）。            │
├──┼─────────┼─────────────┼───────────────┤
│ 十 │臺灣基隆地方法院檢│偽造之「林熙恩」署名壹枚及│附於臺灣基隆地方法院檢察署九十│
│    │察署限制住居具結書│指印枚。                │九年度偵字第五九二七號卷第三六│
│    │                  │                          │頁（經諭知事項部分指印二枚、「│
│    │                  │                          │具結人即被告」欄署名及指印各一│
│    │                  │                          │枚）。                        │
└──┴─────────┴─────────────┴───────────────┘